【裁判字號】    90,上易,2200
【裁判日期】    901127
【裁判案由】    違反就業服務法
【裁判全文】
臺灣高等法院臺中分院刑事判決             民國九十年度上易字第二二００號
    上  訴  人  臺灣臺中地方法院檢察署檢察官
    被      告  乙○○
右上訴人因被告違反就業服務法案件，不服臺灣台中地方法院中華民國九十年七月十
七日第一審判決（民國九十年度易字第一０九一號，起訴案號：臺灣台中地方法院檢
察署民國九十年度偵字第七八二二號），提起上訴，本院判決如左：
    主      文
上訴駁回。
    理      由
一、公訴意旨略以：被告乙○○明知不得以本人名義聘僱外國人為他人工作，竟於民
    國（下同）九十年一月中旬起（應係同月四日左右），將以其名義聘僱之印尼籍
    外勞維娜，轉而為同案被告陳進春工作，因認被告乙○○涉嫌違反就業服務法第
    五十三條第二款之規定（誤載為同條第一款，但其犯罪事實欄則均提及第二款之
    構成要件）云云，然訊據被告乙○○則堅詞否認有何上開犯行，辯稱：伊所聘僱
    之外勞只有於其母親前往醫院就診時，伊前去被告陳進春所營工廠才順便帶維娜
    同去，並不知違反就業服務法等情。
二、按犯罪事實應依證據認定之，無證據不得推定其犯罪事實；被告行為不罰者，應
    諭知無罪之判決，刑事訴訟法第一百五十四條、第三百零一條第一項分別定有明
    文。又事實之認定，應憑證據，如不能發現相當證據，或證據不足以證明，自不
    能以推測或擬制之方法，以為裁判基礎；認定不利於被告之事實，應依積極證據
    ，苟積極證據不足為不利於被告事實之認定時，即應為有利於被告之認定，更不
    必有何有利之證據，最高法院亦著有四十年度台上字第八六號、三十年度上字第
    八一六號判例足資參照。
三、經查：被告乙○○依行政院勞工委員會八九─七五七五八號許可函，於八十
    九年十二月二十二日申請引進外勞維娜從事監護工工作，其性質主要協助家庭監
    護，雇主對於該監護工之指揮監督亦以上述範圍為限，有上開外僑居留資料附卷
    足佐，本件被告乙○○申請外籍勞工來台之初，均係為自己家庭監護之需，並未
    專為同案被告陳進春之需要而申請，其後被告乙○○指派個人所合法聘僱之外籍
    勞工前往同案被告陳進春所營廠址工作，核其行為，應係符合就業服務法第五十
    三條第四款「指派所聘僱之外國人從事申請許可以外之工作」之行為，而無刑罰
    之規定，自屬不罰之行為。原審應認被告乙○○之行為無罪可罰，依法為被告乙
    ○○無罪判決之諭知，並無不合，檢察官上訴意旨仍執陳詞，指摘原判決不當，
    為無理由，應予駁回。
四、據上論斷，應依刑事訴訟法第三百六十八條，判決如主文。
本案經檢察官甲○○到庭執行職務。
中      華      民      國      九十    年      十一    月      二十七  日
                                臺灣高等法院臺中分院刑事第九庭
                                      審判長法  官  陳  筱  珮
                                            法  官  趙  春  碧
                                            法  官  吳  重  政
右正本證明與原本無異。
不得上訴。
                                            書記官  林  育  德
中      華      民      國      九十    年      十一    月      二十九  日
                                                                        Ａ


司法院資訊處製作；財團法人民間司法改革基金會備份。
